---
title: "Combiner R & Observable avec Quarto"
author: N. Lambert, T. Giraud
date: "2022-05-17"
format:
  html:
    code-tools: true
    code-fold: true  
    number-sections: true
    number-depth: 1
---


Dans ce notebook "quatro" nous allons tout d'abord préparer des données avec le logiciel R puis nous les representerons avec Observable.


# Préparation des données et analyse avec R

## Import de la couche géographique des pays du monde

Nous utilisons le package `sf`, package de référence pour le traitement des données spatiales vectorielles dans R.

```{r}
#| code-fold: false
#| message: false
library("sf")
countries <- st_read("data/countries.gpkg", quiet = T)
plot(st_geometry(countries))
```

## Import du jeu de données

Ce jeu de données contient des données de population et de PIB.

```{r}
data <- read.csv("data/stat.csv")
head(data)
```

## Jointure entre les données et les géométries

Simple jointure à partir d'un identifiant commun.

```{r}
world = merge(countries, data, by.x = "ISO3", by.y = "id")
```

## Conversion en geojson et export

Cette étape est indispensable pour pouvoir représenter les données avec observable ensuite. 

```{r}
library(geojsonsf)
geo = sf_geojson(world)
write(geo, "data/world.geojson")
```





# Geoviz avec Observable

Nous allons maintenant représenter les données avec Observable

## Import des données

```{ojs}
world = FileAttachment("data/world.geojson").json()
```

<!-- ```{ojs, eval=FALSE} -->
<!-- Inputs.table(world.features.map((d) => d.properties)) -->
<!-- ``` -->


## Chargement des librairies nécessaires
```{ojs}
d3 = require("d3@7", "d3-geo-projection@4")
bertin = import('https://cdn.skypack.dev/bertin@0.9.12')
```


## Construction de l'interface
```{ojs}
viewof val = Inputs.radio(["pop", "gdp"], {
  label: "Data to be displayed",
  value: "pop"
})
viewof step = Inputs.range([10, 50], {
  label: "step",
  step: 1,
  value: 15
})
viewof k = Inputs.range([5, 30], {
  label: "Radius of the largest circle",
  step: 1,
  value: 15
})
viewof dorling = Inputs.toggle({ label: "Avoid overlap (dorling)" })
```

## Construction et affichage de la carte

```{ojs}
bertin.draw({
  params: { projection: d3.geoBertin1953() },
  layers: [
    {
      type: "header",
      text:
        (val == "pop" ? "Population mondiale" : "PIB mondial") + ` (step = ${step})`,
      fill: "#cf429d"
    },
    {
      type: "regularbubble",
      geojson: world,
      step: step,
      values: val,
      k: k,
      fill: "#cf429d",
      tooltip: [
        "$NAMEen",
        "",
        "Valeur pour le pays",
        `$${val}`,
        "",
        "Valeur du point",
        "$___value" // ___value is the name of the computed field with the value of the point
      ],
      dorling: dorling
    },
    { geojson: world, fill: "white", fillOpacity: 0.3, stroke: "none" },
    { type: "graticule" },
    { type: "outline" }
  ]
})
```





# Sources

Code source de ce notebook : [https://github.com/rCarto/Quarto](https://github.com/rCarto/Quarto).  
Il s'agit d'un fork de : [https://github.com/neocarto/Quarto](https://github.com/neocarto/Quarto)


